臺灣臺北地方法院刑事判決
110年度訴字第593號
                                      110年度訴字第595號
                                      110年度訴字第710號
公  訴  人  臺灣臺北地方檢察署檢察官
被      告  吳宜安



上列被告因詐欺等案件，經檢察官提起公訴（110年度偵字第129
4號）暨追加起訴（110年度偵字第14797號、110年度偵字第2093
、4309、13960號），本院判決如下：
    主  文
吳宜安犯如附表一編號1至3所示之罪，各處如附表編號1至3所示
之刑及沒收。就附表一編號1至2所示之罪，應執行有期徒刑貳年
。
    犯罪事實
吳宜安於民國109年11月底、12月初某日，於Facebook某推播廣
  告看到輕鬆工作高報酬之訊息，即依該訊息內容加入通訊軟體
  Telegram（下稱TG）某真實姓名年籍不詳、暱稱為「你老婆」
  、ID為your_wife0857之人為聯絡人後，於109年12月6日某時
  許，由「你老婆」邀請，以其所使用之0000000000號行動電話
  門號（下稱甲行動電話門號）SIM卡插入三星品牌手機(IMEI：
  000000000000000/06)作為與詐騙集團成員聯繫之犯罪工具，
  並以ID「Gris Wu」申請TG帳號，以該帳號加入名稱「02(安」
  群組（下稱本案TG群組），吳宜安可預見刊登系爭廣告之組織
  可能係3人以上以實施詐術為手段，騙取不特定人金錢為目的
  ，而具有持續性、牟利性之有結構性詐欺犯罪組織，竟基於縱
  使對方為詐欺集團仍不違背其本意之不確定故意，而參與本案
  TG群組中暱稱為「龍捲風」、「海森堡」、「你老婆」、「福
  利熊」等真實姓名年籍不詳之詐騙集團成員所組成以實施詐術
  為手段，具有持續性、牟利性之有結構性詐騙集團組織，於該
  組織中擔任前往指定地點向被害人拿取財物（俗稱面交車手）
  之工作，且吳宜安可預見詐欺集團為躲避檢警追緝並掩飾、隱
  匿詐欺犯罪所得去向、所在，常推由集團成員匿名向被害人領
  取詐騙款項後，轉後交予其他不詳成員，藉此迂迴層轉之方式
  ，製造金流斷點，以確保詐欺犯罪所得，遂行詐欺及洗錢犯行
  等情，為圖本案詐騙集團允諾之報酬，竟仍不違背其本意，而
  與上開本案TG群組內真實姓名年籍不詳之詐騙集團成員共同意
  圖為自己不法之所有，基於3人以上共同欺取財及洗錢之犯意
  聯絡，分別為下列行為：
㈠被告與本案詐騙集團成員併基於行使偽造公文書、冒用公務員
  名義詐欺取財之犯意聯絡，由本案詐騙集團以附表一編號1「
  詐騙方式」欄所示之詐騙手段，致陳○陷於錯誤，而將裝有現
  金新臺幣（下同）150萬元之包裹交付吳宜安，足生損害於本
  院執行職務之公信力暨對公文管理之正確性，吳宜安嗣依「龍
  捲風」之指示將包裹放置於附近不詳處所地上由不詳詐騙集團
  成員取走。陳○返家後，本案詐騙集團不詳成員接續與陳○聯繫
  ，要求陳○至國泰世華商業銀行領款作為保證金，致陳○陷於錯
  誤而前往址設臺北市○○○路0段000○0號之國泰世華銀行三民分
  行欲提領208萬元，因行員勸說陳○報警而未果，陳○返家後，
  依本案甲偽造公文書上所載電話致電詢問，始悉受騙，並報警
  處理。然本案詐騙集團成員仍承前犯意，持續與陳○聯繫要求
  其109年12月8日上午9時許至陽信銀行領錢，陳○乃配合警方於
  同日上午9時許前往陽信銀行三民分行佯裝領款，取得裝有紙
  張偽裝現金之牛皮紙袋1個，再佯依詐騙集團成員指示至臺北
  市○○區○○街000巷0弄0號民權公園等候，待同日上午8時14分許
  起，吳宜安接續依「龍捲風」於本案TG群組之指示，於同日上
  午9時30分許至址設臺北市○○區○○○路0段00號統一超商操作ibo
  n，列印本案詐騙集團不詳成員於不詳時間、地點偽造之如附
  件二所示本院之公文書(下稱本案乙偽造公文書)，置入黃色紙
  袋後，再依「龍捲風」指示於同日上午10時20分許前往民權公
  園與陳○會面，接續向陳○佯稱是李專員，並將本案乙偽造公文
  書交付陳○而行使時，警方即上前逮捕吳宜安而不遂。
㈡本案詐騙集團某真實姓名年籍不詳之成員以附表一編號2「詐騙
  方式」欄所示之詐騙手段，致黃○田陷於錯誤，而交付現金23
  萬元予吳宜安，吳宜安再依指示搭乘公車至新北市中和區景平
  路附近某處將上開收取之詐欺犯罪所得交予真實姓名年籍不詳
  之詐騙集團成員。嗣黃○田致電友人詢問，始知受騙而報警處
  理，經警循線調查，而知上情。
吳宜安明知一般人如有使用金融帳戶之必要，可以自己之名義
  檢附身分證明文件至金融機構開立金融帳戶，並無何困難之處
  ，其能預見詐騙集團為掩飾或隱匿特定犯罪所得之本質、來源
  、去向、所在、所有權、處分權或其他權益，或意圖掩飾或隱
  匿特定犯罪所得來源或使他人逃避刑事追訴而移轉或變更特定
  犯罪所得，以規避檢警之查緝，常取得他人名義所開立之金融
  帳戶作為人頭帳戶使用，一般人取得他人金融帳戶之存摺、提
  款卡(含密碼)、網路銀行帳號、密碼之目的，通常係為取得犯
  罪所得贓款及掩飾犯行不易遭人追查，而與財產犯罪之需要密
  切相關，亦可預見一般人申辦行動電話門號卡並無困難，詐騙
  集團成員為使用他人申辦之行動電話門號上網登入使用人頭帳
  戶網路銀行功能而為洗錢行為，常係使用他人申辦之行動電話
  門號卡上網使用網路銀行功能操作他人人頭帳戶作為洗錢犯罪
  之工具，其能預見將自己所開立之金融帳戶網路銀行帳號及密
  碼、存摺、提款卡（含密碼)及所申辦之行動電話門號卡提供
  真實姓名年籍不詳之他人使用，其所開立之金融帳戶極可能遭
  不詳詐騙集團用以作為詐欺及洗錢犯罪工具，騙使被害人將款
  項匯入後提領或轉出，因而幫助不詳詐騙集團遂行詐欺犯行，
  亦可能幫助他人遂行洗錢之犯行，竟基於縱發生亦不違反其本
  意之幫助詐欺及幫助洗錢之不確定故意，先於109年9月22日以
  其名義向台灣之星電信股份有限公司申辦0000000000號行動電
  話門號（下稱乙行動電話門號），及於同日向台北富邦銀行申
  請開通其所開立之台北富邦商業銀行帳號00000000000000號帳
  戶(下稱吳宜安富邦帳戶)網路銀行功能，再於109年9月23日向
  台北富邦銀行申請變更網路銀行之簡訊動態密碼手機門號為乙
  行動電話門號、向台新國際商業銀行申請以乙行動電話門號門
  號作為接收其所開立之帳號00000000000000號帳戶(下稱吳宜
  安台新帳戶)裝置認證啟用碼之行動電話門號後，將乙行動電
  話門號SIM卡交付真實姓名年籍不詳之人，並告知前揭帳戶之
  網路銀行帳號及密碼，復於109年10月3、4日間某日，將前揭
  帳戶之存摺、提款卡及密碼交付真實姓名年籍不詳之人，而將
  其所申辦之乙行動電話門號及所開立之上開金融帳戶提供某不
  詳詐騙集團使用，嗣該詐騙集團成員取得上開金融帳戶資料後
  ，即以附表一編號3⑴至⑷「詐欺方式」欄所示之方式，對附表
  一編號3⑴至⑷「被害人」欄所示之被害人施用詐術，致彼等陷
  於錯誤而匯款至附表一編號3⑴至⑷「匯款帳戶」欄所示之帳戶
  ，因而幫助不詳詐騙集團成員遂行詐欺及洗錢犯罪。嗣經附表
  一編號3⑴至⑷所示之被害人報警處理，經警循線調查，始知上
  情。
案經陳○訴由臺北市政府警察局松山分局報告、黃○田訴由臺北
  市政府警察局萬華分局報告、邱銘宏訴由臺北市政府警察局大
  安分局、林毅旻訴由桃園市政府警察局中壢分局、曾姿維訴由
  苗栗縣政府警察局竹南分局報告臺灣臺北地方檢察署（下稱臺
  北地檢署）偵查起訴。
    理  由
壹、證據能力部分
按組織犯罪防制條例第12條第1項中段規定：「證人之筆錄，以
  在檢察官或法官面前作成，並經踐行刑事訴訟法所定訊問證人
  之程序者為限，始得採為證據。」係以立法排除被告以外之人
  於警詢或調查中所為之陳述，得用刑事訴訟法第159條之2、第
  159條之3及第159條之5之規定，是證人於警詢時之陳述，於違
  反組織犯罪防制條例案件，即絕對不具有證據能力，自不得採
  為判決基礎。上開規定係排除一般證人於警詢陳述之證據能力
  之特別規定，然被告於警詢之陳述，對被告本身而言，則不在
  排除之列（最高法院102年度台上字第2653號判決意旨參照）
  。查證人即告訴人陳○、黃○田於警詢時之陳述，屬被告以外之
  人於審判外之陳述，依上規定及說明，於被告吳宜安涉及違反
  組織犯罪防制條例之罪名，絕對不具證據能力，不得採為判決
  基礎（然就加重詐欺取財、洗錢等罪名，則不受此限制）。另
  被告於警詢時之陳述，對於被告自己而言，則屬被告之供述，
  為法定證據方法之一，自不在組織犯罪防制條例第12條第1項
  規定之排除之列，除有不得作為證據之例外，自可在有補強證
  據之情況下，作為證明被告自己犯罪之證據，合先敘明。
再按被告以外之人於審判外之陳述，雖不符刑事訴訟法第159條
  之1至第159條之4之規定，而經當事人於審判程序同意作為證
  據，法院審酌該言詞陳述或書面陳述作成時之情況，認為適當
  者，亦得為證據。又當事人、代理人或辯護人於法院調查證據
  時，知有第159條第1項不得為證據之情形，而未於言詞辯論終
  結前聲明異議者，視為有前項之同意，同法第159條之5亦有明
  定。查本件檢察官、被告就本判決下列所引被告以外之人於審
  判外陳述之證據能力均不予爭執，迄至言詞辯論終結，亦未對
  該等證據之證據能力聲明異議，本院審酌該些供述證據作成時
  ，核無違法取證或其他瑕疵，認為以之作為本案之證據屬適當
  ，自有證據能力。其餘資以認定被告犯罪事實之非供述證據，
  均查無違反法定程序取得之情形，依刑事訴訟法第158條之4反
  面規定，亦具證據能力。
貳、實體方面
認定事實所憑之證據及理由：
㈠犯罪事實部分：
⒈三人以上共同詐欺部分（犯罪事實㈠㈡）及冒用政府機關、公務
  員名義詐欺部分（犯罪事實㈠）：
　訊據被告矢口否認有何參與犯罪組織、詐欺、洗錢等犯行，辯
  稱：我只是應徵工作去取包裹，再依「龍捲風」等人之指示將
  包裹交回，不知道告訴人陳○、黃○田交付給我的包裹裡放置有
  渠等因受騙而支付之現金，也不知道交付給告訴人陳○之文件
  均是偽造之公文書云云。惟查：
⑴被告於109年11月底、12月初某日，加入通訊軟體TG某真實姓名
  年籍不詳、暱稱為「你老婆」、ID為your_wife0857之人為聯
  絡人後，於109年12月6日某時許，由「你老婆」邀請，以甲行
  動電話門號SIM卡插入三星品牌手機(IMEI：000000000000000/
  06)作為與詐騙集團成員聯繫之犯罪工具，並以ID「Gris Wu」
  申請TG帳號，以該帳號加入本案TG群組，而參與本案TG群組中
  暱稱為「龍捲風」、「海森堡」、「你老婆」、「福利熊」等
  真實姓名年籍不詳之人所組成之本案詐騙集團，於詐騙集團中
  負責前往指定地點向他人拿取財物之工作，本案詐騙集團附表
  一編號1、2「詐騙方式」欄所示之詐騙手段，致告訴人陳○、
  黃○田陷於錯誤，而分別將裝有現金150萬元、23萬元之包裹交
  付被告，被告再依「龍捲風」之指示將包裹放置於附近不詳處
  所地上由不詳詐騙集團成員取走，且告訴人陳○於109年12月7
  日返家後，本案詐騙集團不詳成員接續與告訴人陳○聯繫，致
  告訴人陳○陷於錯誤而前往國泰世華銀行三民分行欲提領208萬
  元，嗣發現受騙而報警處理，乃配合警方於109年12月8日上午
  9時許前往陽信銀行三民分行佯裝領款，取得裝有紙張偽裝現
  金之牛皮紙袋1個，再佯依詐騙集團成員指示至臺北市○○區○○
  街000巷0弄0號民權公園等候，待同日上午8時14分許起，被告
  接續依「龍捲風」於本案TG群組之指示，於同日上午9時30分
  許至址設臺北市○○區○○○路0段00號統一超商操作ibon，列印本
  案詐騙集團不詳成員於不詳時間、地點偽造之如附件二所示本
  案乙偽造公文書，置入黃色紙袋後，再依「龍捲風」指示於同
  日上午10時20分許前往民權公園與陳○會面，接續向陳○佯稱是
  李專員，並將本案乙偽造公文書交付陳○而行使，旋遭警方逮
  捕之事實，經被告於警詢、偵訊中、本院準備程序中之供陳不
  諱（見甲卷【本案偵查卷宗簡稱如附表二】第15至20、85至86
  、201至205頁、乙卷第9至13頁、本院110年度審訴字第317號
  卷第45至51、95至101頁），且與告訴人陳○於警詢及偵訊中、
  黃○田於警詢中之證述大致相符（見甲卷第21至24、117至123
  頁、乙卷第19至22、23至24頁），並有自願受搜索同意書、臺
  北市政府警察局松山分局搜索筆錄、扣押筆錄、扣押物品目錄
  表、扣押物品收據、本案偽造甲、乙公文書、贓物認領保管單
  、臺北市政府警察局松山分局109年12月7日與109年12月8日嫌
  疑人吳宜安所附照片、刑案現場採證照片、臺北市政府警察局
  松山分局109年12月7日與109年12月8日告訴人陳○於詐騙案監
  視器影像黏貼紀錄表、職務報告、蒐證光碟、告訴人陳○手機
  通聯截圖、國泰世華商業銀行存匯作業管理部110年2月19日國
  世存匯作業字第1100015928號函、中國信託商業銀行股份有限
  公司110年2月5日中信銀字第110224839029911號函及所附新臺
  幣存提款交易憑證與洗錢防制登記表、被告手機畫面翻拍照片
  、甲行動電話門號使用者資料及雙向通聯紀錄、告訴人黃○田
  之郵局帳戶及國泰世華帳戶存摺影本、告訴人黃○田手機翻拍
  照片(詐欺集團成員以LINE傳送予告訴人黃○田之偽造公文書)
  、告訴人黃○田所報詐欺面交車手犯罪嫌疑人行跡時序表、詐
  欺車手照片、監視器影像光碟等件（見甲卷第25至37、65、35
  至39、139至141、61至63、189至191、195、143至151、155至
  171、181至185頁、乙卷第77至83、37、39至46頁）在卷可佐
  ，前揭事實已堪認定。
⑵至於被告辯稱不知「龍捲風」、「海森堡」、「你老婆」、「
  福利熊」等人指示他領取之包裹內為告訴人陳○、黃○田受騙交
  付之現金，也不知道交付給告訴人陳○之文件是偽造之公文書
  云云，然：
①按行為人對於構成犯罪之事實，明知並有意使其發生者，為故
  意。行為人對於構成犯罪之事實，預見其發生而其發生並不違
  背其本意者，以故意論，刑法第13條定有明文。是故意之成立
  ，不以對於構成犯罪之事實，明知並有意使其發生為必要，僅
  需對於構成犯罪之事實、結果，預見其發生，而其發生並不違
  背其本意即為已足。亦即倘行為人認識或預見其行為會導致某
  構成要件實現（結果發生），縱其並非積極欲求該構成要件實
  現（結果發生），惟為達到某種目的而仍容任該結果發生，亦
  屬法律意義上之容任或接受結果發生之「間接故意」，此即前
  揭法條所稱之「以故意論」。而共同正犯之意思聯絡，不以彼
  此間犯罪故意之態樣相同為必要，蓋刑法第13條第1項雖屬確
  定故意（直接故意），同條第2項則屬不確定故意（間接故意
  ），惟不論「明知」或「預見」，僅係認識程度之差別，不確
  定故意於構成犯罪事實之認識無缺，與確定故意並無不同，進
  而基此認識「使其發生」或「容認其發生（不違背其本意）」
  。　
②被告固辯稱不知道向告訴人陳○、黃○田領取之包裹內為其等受
  詐欺而支付之現金云云，惟遇有他人刻意支薪委由不相識者冒
  用不相關之人名義出面領取包裹，支薪者且隱藏不出，則應徵
  領取包裹者，對依指示所領取之包裹可能涉及不法等情，當有
  合理之預期。佐以詐欺集團利用車手提領人頭金融機構帳戶款
  項或領取包裹，業經報章媒體多所披露，並屢由政府及新聞為
  反詐騙宣導，是一般具有通常智識之人，均可知支付薪資委由
  他人至指定地點領取包裹者，多係藉此取得不法犯罪所得，且
  隱匿實際取得人之身分，以逃避追查。再者，當前社會合法提
  供包裹寄送服務之業者眾多，服務項目非僅快速、多元、周全
  ，收費亦屬實惠，兼有嚴謹稽核制度，據以保障寄、收件雙方
  當事人之權益，該等業者且或提供前往指定收件之服務，或與
  遍佈大街小巷之便利商店存有合作關係，以利於一般大眾使用
  ，即倘非所欲領取之物品涉及不法，且寄件或收件之一方有意
  隱瞞身分以規避稽查，當無另以報酬刻意委請專人領取包裹之
  必要。而衡以被告為東海大學會計系肄業，案發時已畢業、案
  發前從事過電信銷售、手機銷售、還有博奕公司的業務，之前
  任職之均有實體店面，且知悉同事與雇主的真實姓名等情狀（
  見本院110年訴字第593號卷【下稱本院593號卷】第37頁）、
  行為時已近30歲，佐以其開庭時之應對反應，均為智識正常且
  具有一定社會經驗之成年人，是被告對於上情，尚難諉為不知
  。
③徵諸被告於警詢、偵訊時供稱：我在臉書上看到應徵收送包裹
  之工作，我應徵後，某真實姓名年籍不詳、暱稱為「你老婆」
  人把我加入本案TG群組，其中有「龍捲風」、「海森堡」、「
  你老婆」、「福利熊」等人，暱稱為「龍捲風」之人便指示我
  收送包裹，我不知道這些人的真實姓名年籍，也不知道包裹內
  裝有何物，我領取包裹每日可獲的1千元至5千元不等之報酬，
  我領取包裹時，是依指示以「李專員」之名義等語（見甲卷第
  19頁、本院110年度審訴字第317號卷第50頁、本院593號卷第3
  6頁），是依被告上開供述，其對於「龍捲風」、「海森堡」
  、「你老婆」、「福利熊」等人之真實姓名年籍等節，均無所
  知悉，且需以「李專員」名義出面向告訴人陳○、黃○田收取包
  裹，顯與一般正常應徵工作之情節有異，其辯稱係應徵工作始
  依指示領取包裹，而未預見包裹內容物為涉及不法之詐騙所得
  云云，已難盡信。佐以卷內被告於本案TG群組中之對話內容，
  「龍捲風」於指示被告前往向告訴人陳○收取包裹時，特別提
  醒：「不要靠太近」、「等公司說靠近才靠近喔」、「離遠點
  ，等一下」等語，被告不覺有異，答覆：「嗯好我先去附近逛
  一下」、「我離滿遠的」等語，甚至表示：「我先觀察附近」
  、「你在公園觀察一下」等語（見甲卷第156至158頁），倘若
  被告並未意識到包裹內容物涉及不法，為何對於「龍捲風」指
  示領取包裹時，需要離告訴人陳○遠一點，還要由被告及對方
  先行觀察附近，可知對於向告訴人陳○收取包裹之行為涉有不
  法，已有所預見。又依被告所辯，被告工作內容僅有依「龍捲
  風」之指示，前往各處冒以「李專員」名義向他人領取包裹後
  ，放置於不明處所由「龍捲風」派不詳之人取回，並可因此獲
  得每日1千元至5千元不等之報酬，而現今臺灣便利商店林立，
  物流方便，「龍捲風」大可請告訴人陳○、黃○田將包裹寄至其
  鄰近之便利商店，或直接寄往其住處、工作地，以方便領取，
  甚且直接委託被告向告訴人陳○、黃○田收件後，直接送給「龍
  捲風」或其指定之人，何須捨此不為，反支付顯不相當之報酬
  ，委託被告冒用「李專員」之名義前往與告訴人陳○、黃○田領
  取，再到指定處所放置，由「龍捲風」另派員取回，顯與常情
  有違，苟無不法，「龍捲風」又何須要求被告假冒「李專員」
  之名義向他人收取包裹，是被告辯稱其覺得本次工作內容很新
  奇，未能察覺有異云云，自不足採。且被告於本案發生前，於
  109年11月2日已有因提供帳戶予他人，而涉及詐欺犯行，經員
  警通知到案說明之紀錄，有被告109年11月2日警詢筆錄在卷可
  佐（見A卷第7至10頁），則被告為智識正常之人，且前又有與
  詐欺集團相關犯行經員警通知到案說明之紀錄，對於此類犯行
  ，自應具有較高的警覺性，若「龍捲風」未告知內容物之名稱
  、性質、是否為違禁物、危險物品等情，被告豈願無故承擔風
  險前往領取，又毫未詢問包裹內容物為何之理，是被告辯稱伊
  未預見包裹內可能為詐騙款項云云，自與常情不合，核屬臨訟
  卸責之詞，洵不足採，堪認其主觀上可推知所領取、轉交上游
  之物為詐騙款項無疑。被告空言否認犯行，顯係事後卸責之詞
  ，無可憑採。
④被告雖又辯稱：其於便利商店操作ibon收受甲偽造公文書及乙
  偽造公文書之傳真時，並沒有看內容，不知道該等文件為偽造
  之公文書云云，然被告於便利商店收受傳真時，本應需對所欲
  收受傳真之內容知之甚詳，如對於其所欲收受之傳真內容絲毫
  不知，如何能確認所收受之傳真有無錯誤或誤領取他人傳真之
  情？被告上開辯稱，顯與常情不符，顯屬卸責之詞，委無足採
  。是堪認被告於收受傳真時，應已明確知悉上開傳真內容為本
  案甲、乙偽造公文書，始為收受，被告辯稱其無行使偽造公文
  書之犯行，尚無可信。
⑶承前，被告所辯均無可信，被告知悉所交付予告訴人陳○之文件
  為偽造之公文書，且主觀上已預見向告訴人陳○、黃○田所領取
  、轉交上游之包裹內容物為詐騙款項等情，均堪認定。
⒉按洗錢防制法所稱「洗錢」，係指意圖掩飾或隱匿特定犯罪所
  得來源，或使他人逃避刑事追訴，而移轉或變更特定犯罪所得
  ；掩飾或隱匿特定犯罪所得之本質、來源、去向、所在、所有
  權、處分權或其他權益者；收受、持有或使用他人之特定犯罪
  所得，洗錢防制法第2條有所明定。查被告就犯罪事實㈠㈡部分
  ，依本案詐欺集團成員之指揮，由本案詐欺集團其他成員對告
  訴人陳○、黃○田施以詐術，致告訴人陳○、黃○田陷於錯誤而前
  往銀行提領現金後，交付前往取款之被告，再由被告層轉詐欺
  集團其他姓名年籍不詳之成員，手法曲折迂迴，目的在製造詐
  欺犯罪所得之金流斷點，使偵查人員偵辦不易，實質上使該等
  犯罪所得嗣後之流向不明，達成隱匿犯罪所得之效果，妨礙對
  於該詐欺集團犯罪之偵查，自該當洗錢防制法第2條第2款、第
  14條第1項之洗錢行為。
⒊次按共同正犯之成立，須有犯意聯絡及行為分擔，既不問犯罪
  動機起於何人，亦不必每一階段犯行均經參與。共同正犯之意
  思聯絡，亦不限於事前協議，其於行為當時，基於相互認識，
  以共同犯罪之意思參與者，亦無礙共同正犯之成立。其表示方
  法，不以明示通謀為必要，即相互間之默示合致，亦無不可，
  且共同正犯之意思聯絡，原不以數人間直接發生者為限，即有
  間接聯絡者，亦包括在內。復按三人以上共同詐欺取財及掩飾
  、隱匿詐欺犯罪所得去向以洗錢之案件，通常係一集團性犯罪
  ，而詐欺集團為逃避查緝，多採分工方式為之，並經歷撥打電
  話實施詐術、收取款項、轉交款項、指揮監督、分贓等階段，
  而由多人縝密分工完成之集團性犯罪，若欠缺其中一成員之協
  力，即無法達成犯罪目的。經查，本案犯罪事實㈠㈡部分，係
  分由上開詐欺集團所屬不詳成年成員撥打電話予告訴人陳○、
  黃○田實施上開詐術，並指示告訴人陳○、黃○田交付款項，由
  被告前往收取後，再層轉詐欺集團其他成員等情，已如前述，
  堪認被告及所屬上開詐欺集團「龍捲風」、「海森堡」、「你
  老婆」、「福利熊」等其他真實姓名年籍不詳之成年成員間，
  就對告訴人陳○實行上開行使偽造公文書、對告訴人陳○、黃○
  田2人詐欺取財及掩飾、隱匿詐欺犯罪所得去向以洗錢之犯行
  ，係相互分工以遂行整體詐欺及洗錢計畫。被告主觀上對於上
  開詐欺集團所屬成員「龍捲風」、「海森堡」、「你老婆」、
  「福利熊」等等人間有上開分擔實施詐術、收取款項、轉交款
  項、指揮監督、分贓等行為，且上開詐欺集團參與詐欺取財之
  成員有三人以上，當有預見，並就犯罪事實㈠部分係以行使偽
  造公文書、冒用政府機關、公務員名義為施詐手段，已有所認
  識，從而被告對個人在整體犯罪計畫中所扮演之角色、分擔之
  行為亦應有預見，而知其他共同正犯將利用被告參與之成果遂
  行犯行，顯係本於自己犯罪之意思，參與犯罪構成要件行為之
  一部，依前揭說明，自應就所參與犯行所生之全部犯罪結果共
  同負責。是被告主觀上與所屬上開詐欺集團其他真實姓名年籍
  不詳之成年成員間，就對告訴人陳○、黃○田實行上開行使偽造
  公文書（僅限就犯罪事實㈠部分）、詐欺取財及掩飾、隱匿詐
  欺犯罪所得去向以洗錢之犯行，有共同為自己不法所有之意圖
  ，且係基於行使偽造公文書（僅限就犯罪事實㈠部分）、三人
  以上假冒政府機關、公務員名義（僅限就犯罪事實㈠部分）共
  同詐欺取財及掩飾、隱匿詐欺犯罪所得去向以洗錢之犯意聯絡
  所為，均堪認定。
⒋再按組織犯罪防制條例所稱之犯罪組織，係指3人以上，以實施
  強暴、脅迫、詐欺、恐嚇為手段或最重本刑逾5年有期徒刑之
  罪，所組成具有持續性或牟利性之有結構性組織；而所稱有結
  構性組織，係指非為立即實施犯罪而隨意組成，不以具有名稱
  、規約、儀式、固定處所、成員持續參與或分工明確為必要，
  組織犯罪防制條例第2條第1、2項分別定有明文。就犯罪事實
  ㈠部分，被告於110年11月至12月初間某日加入本案詐欺集團，
  擔任向被害人碰面收取詐騙款項之工作，本案詐欺集團成員，
  係以詐騙他人金錢、獲取不法所得為目的，並各依其分工，分
  別負責佯裝政府機關及公務員名義，而編織不實理由向告訴人
  陳○、黃○田等詐取金錢、上下聯繫、指派工作、收取詐欺款項
  或轉交上游，有被告於警詢、偵訊中之供述、告訴人陳○於偵
  訊中之證述，及自願受搜索同意書、臺北市政府警察局松山分
  局搜索筆錄、扣押筆錄、扣押物品目錄表、扣押物品收據、偽
  造甲、乙公文書、贓物認領保管單、臺北市政府警察局松山分
  局109年12月7日與109年12月8日嫌疑人吳宜安所附照片、刑案
  現場採證照片、臺北市政府警察局松山分局109年12月7日與10
  9年12月8日告訴人陳○於詐騙案監視器影像黏貼紀錄表、職務
  報告、蒐證光碟、告訴人陳○手機通聯截圖、國泰世華商業銀
  行存匯作業管理部110年2月19日國世存匯作業字第1100015928
  號函、中國信託商業銀行股份有限公司110年2月5日中信銀字
  第110224839029911號函及所附新臺幣存提款交易憑證與洗錢
  防制登記表、被告手機畫面翻拍照片、甲行動電話門號使用者
  資料及雙向通聯紀錄、告訴人黃○田之郵局帳戶及國泰世華帳
  戶存摺影本、告訴人黃○田手機翻拍照片(詐欺集團成員以LINE
  傳送予告訴人黃○田之偽造公文書)、告訴人黃○田所報詐欺面
  交車手犯罪嫌疑人行跡時序表(含監視器畫面擷圖)、詐欺車手
  照片、監視器影像光碟等件在卷可佐，已如前述，堪認該詐欺
  集團係透過縝密之計畫與分工，成員彼此相互配合，而由多數
  人所組成，於一定期間內存續，以實施詐欺為手段而牟利之具
  有完善結構之組織，核屬3人以上，以實施詐術為手段，所組
  成具有持續性或牟利性之有結構性組織之犯罪組織，而該當組
  織犯罪防制條例第2條第1項所規範之犯罪組織無疑，且被告對
  於上情有所預見，被告辯稱其無參與犯罪組織之犯意，亦無可
  信。
⒌承前所述，本案事證明確，被告有犯罪事實㈠㈡之犯行，洵堪認
  定。起訴意旨及追加起訴意旨雖均認被告係基於直接故意，而
  為本案犯行，惟卷內尚乏事證顯示被告明知告訴人陳○、黃○田
  所交付之包裹為內容物為受詐騙而支付之現金，應認被告係基
  於不確定故意而為本案犯行，併予敘明。
㈡犯罪事實部分：
⒈訊據被告固坦承有於上揭時、地將吳宜安富邦帳戶、吳宜安台
  新帳戶之網路銀行帳號密碼、存摺、提款卡與密碼交付他人，
  且不爭執上開帳戶經不詳詐欺集團成員持以供作詐取如附表一
  編號3⑴至⑷所示告訴人邱銘宏、林毅旻、曾姿維、被害人楊仁
  元款項及提領以隱匿金流之事實，惟矢口否認有何幫助詐欺取
  財及幫助洗錢之犯行，辯稱：我交付帳戶是因為在「T.K-全球
  投資理財平台」網站上投資「泰坦幣」之虛擬貨幣，該網站的
  客服人員要求我提供網路銀行的帳號及密碼，後來為了解除帳
  戶凍結，我才又在109年10月10日國慶日連假期間提供我的存
  摺給該投資網站客服，我沒有幫助詐欺取財及幫助洗錢之犯意
  云云。經查：
⑴被告為吳宜安富邦帳戶、吳宜安台新帳戶持用人，有於109年9
  月22日以其名義向申辦乙行動電話門號，及於同日向台北富邦
  銀行申請開通吳宜安富邦帳戶網路銀行功能，再於109年9月23
  日向台北富邦銀行申請變更網路銀行之簡訊動態密碼手機門號
  為乙行動電話門號、向台新國際商業銀行申請以乙行動電話門
  號門號作為接收其吳宜安台新帳戶裝置認證啟用碼之行動電話
  門號後，將乙行動電話門號SIM卡交付真實姓名年籍不詳之人
  ，並告知吳宜安富邦帳戶、吳宜安台新帳戶之網路銀行帳號及
  密碼予他人，復於109年10月3、4日間某日，將前揭帳戶之存
  摺、提款卡、及密碼交付真實姓名年籍不詳之人，而將其所申
  辦之乙行動電話門號及所開立之上開金融帳戶提供某不詳詐騙
  集團使用等情，業據被告於警詢、偵訊中供承在卷（見A卷第7
  至10、29至30、77至81、283至288頁、B卷第13至21頁），且
  有吳宜安富邦帳戶、吳宜安台新帳戶開戶基本資料及帳戶交易
  明細表、台新國際商業銀行110年4月1日台新作文字第1100547
  1號函、台北富邦商業銀行股份有限公司懷生分行110年3月18
  日北富銀懷生字第1101000002號函及附件、乙行動電話門號使
  用者基本資料在卷可稽（見A卷第113至133、147至179、203至
  207頁、B卷第23至26頁、C卷第159至173頁），堪認被告任意
  性之自白與事實相符；而嗣收受該等帳戶網路銀行帳號、密碼
  、存摺、提款卡及密碼之詐欺集團成員，即以附表一編號3⑴至
  ⑷「詐欺方式」欄所示之方式，對附表一編號3⑴至⑷「被害人」
  欄所示之被害人施用詐術，致彼等陷於錯誤而匯款至附表一編
  號3⑴至⑷「匯款帳戶」欄所示之帳戶，並經詐欺集團成員轉出
  或提領等情，亦據告訴人邱銘宏、林毅旻、曾姿維、被害人楊
  仁元於警詢時證述明確（見A卷第13至17頁、B卷第31至37頁、
  C卷第31至43頁），且有告訴人林毅旻彰化縣警察局彰化分局
  泰和派出所受理詐騙帳戶通報警示簡便格式表、金融機構聯防
  機制通報單、受理刑事案件報案三聯單、受理各類案件紀錄表
  、內政部警政署反詐騙諮詢專線紀錄表、109年9月30日郵政跨
  行匯款申請書、彰化縣警察局彰化分局泰和派出所照片黏貼紀
  錄表、被害人楊仁元網路銀行台幣活存明細截圖、金融機構聯
  防機制通報單、告訴人邱銘宏LINE對話紀錄截圖、網路銀行截
  圖、金融機構聯防機制通報單、桃園市政府警察局平鎮分局平
  鎮派出所受理詐騙帳戶通報警示簡便格式表、告訴人曾姿維內
  政部警政署反詐騙諮詢專線紀錄表、臺中市政府警察局第五分
  局松安派出所陳報單、受理各類案件紀錄表、受理刑事案件報
  案三聯單、受理詐騙帳戶通報警示簡便格式表、金融機構聯防
  機制通報單、交易明細截圖、MLG金融投資產品交易平台客服
  對話紀錄擷圖（見C卷第49至109、111至117、121、125至151
  、153至157頁、A卷第19至27、31至47頁、B卷第41、45、48至
  66、68至65）在卷可稽，是此部分事實，均堪認定。
⑵被告於警詢就提供吳宜安富邦帳戶、吳宜安台新帳戶資料予他
  人使用乙節，先於警詢中供稱：我有參與虛擬貨幣泰坦幣的網
  路投資，我先將我要投資的金額轉帳到投資公司指定之銀行帳
  戶，客服確認後就會將金額顯示在網站上我個人頁面，之後我
  可以直接在網站上操作賣出或買入泰坦幣，網站有要求綁定帳
  號作為款項進出之用，綁定的帳號就是吳宜安富邦帳戶、吳宜
  安台新帳戶，我沒有將我這些帳戶的資訊（包括帳號、密碼）
  告訴他人，只有我一個人知道云云（見A卷第9至10頁）；後於
  之後警詢中改口供稱：在109年10月初時，客服人員跟我說如
  果要領出網站中我虛擬貨幣錢包中的錢，必須將存摺及提款卡
  寄給她，所以我透過7-11超商寄出，編號和收據都沒有保存了
  ，客服也消失不見，我在網站上賺的錢也都不見了云云（見B
  卷第15至21頁）；復另於偵訊中供稱：我在109年9月看到虛擬
  貨幣交易的廣告，就去申請，並綁定吳宜安富邦帳戶、吳宜安
  台新帳戶帳號，在109年10月初，因為投資有賺錢，所以需要
  把錢領出來，網站說要拿我所綁定帳戶的簿子、提款卡、證件
  影本、印章，在109年10月3、4日左右派快遞來跟我收取，我
  之前在警詢時有點亂，搞不清楚正確日期，現在慢慢回想才知
  道，我也有將我這些帳戶的提款卡密碼告訴客服，我只想趕快
  把我的錢領出來，客服說要驗證，我在109年10月10日左右發
  現我的這些帳戶變成警示帳云云（見A卷第77至81頁）；嗣又
  於偵訊中供陳：我在109年9月底就已經把吳宜安富邦帳戶、吳
  宜安台新帳戶帳戶網路銀行的帳號、密碼交給客服，客服要求
  我把這兩個帳戶的帳號、密碼改成相同，還說要辦一個乙行動
  電話門號作為上開網路銀行的聯繫驗證電話，綁定後再將該門
  號的SIM卡交給他們，他們在收走我存摺前，就先把SIM卡派快
  遞來收走了，我是用他們的網站買賣，但是網銀由他們操作，
  他們說要幫我操作帳戶裡面的錢，我沒問過為何我投資購買虛
  擬貨幣需要他們幫我操作我的網路銀行云云（見A卷第283至28
  8頁），就其所辯稱投資虛擬貨幣而交付名下帳號之網路銀行
  資訊及提款卡與密碼之過程，先避重就輕，表示有綁定帳號，
  待檢警進一步查證前揭帳戶資料後，方始供陳有配合提供網路
  銀行的帳號、密碼，並以便利商店郵寄或快遞之方式，將提款
  卡、密碼、存摺等物交付他人，可知被告就其提供帳戶資料予
  詐騙集團使用之過程，前後供述交待不清，且前後扞格，且無
  法說明投資虛擬貨幣時，為何需要將其名下帳戶網路銀行全權
  交由他人代為操作之合理性，其辯解已難認可信。遑論被告於
  偵查中所提出「T.K-全球投資理財平台」之列印資料，以及於
  本院審理中所提出之虛擬貨幣委託代購合同，亦全未顯示投資
  網站註冊時需要綁定個人金融帳戶，並將帳戶之網路銀行帳號
  與密碼一併提供，交由網站客服代操之內容（見A卷第83至97
  頁、本院110年度訴字第710號卷第111頁），可知被告就其係
  因投資虛擬貨幣，才依照網路客服人員之指示提供名下帳戶資
  料予投資網站之抗辯，未能提出任何可信之佐證，難以採信，
  足認被告無正當理由，即率將吳宜安富邦帳戶、吳宜安台新帳
  戶提供予他人作為匯款存取使用無疑。
⑶按刑法上之故意，分為直接故意（確定故意）與間接故意（不
  確定故意），「行為人對於構成犯罪之事實，明知並有意使其
  發生者」為直接故意；「行為人對於構成犯罪之事實，預見其
  發生而其發生並不違背其本意者」為間接故意，刑法第13條第
  1項、第2項定有明文。而幫助犯成立，以行為人主觀上認識或
  能預見被幫助者，欲從事犯罪或係正在從事犯罪，而其行為足
  以幫助他人實現構成要件者，即具有幫助故意，並不以行為人
  確知被幫助者，係犯何罪名為必要。又金融帳戶為個人之理財
  工具，一般民眾皆可自由申設金融帳戶，並無任何特殊之限制
  ，且得同時在不同金融機構申設多數存款帳戶使用。另衡諸一
  般常情，金融帳戶之存摺、提款卡與網路銀行之帳號、密碼，
  事關個人財產權益之保障，其專有性甚高，除非本人或與本人
  親密關係者，難認有何理由可自由流通使用，一般人均有妥為
  保管及防止他人任意使用之認識，且該等專有物品及帳戶資訊
  如落入不明人士手中，而未加以闡明正常用途，極易被利用為
  與財產犯罪有關之犯罪工具，此為一般人依通常生活認知所易
  於體察之常識，而有犯罪意圖者，非有正當理由，竟徵求他人
  提供帳戶之存摺、提款卡及密碼、網路銀行之帳號、密碼，客
  觀上可預見其目的，係供為某筆資金之存入後再行領出之用，
  且該筆資金之存入及提領過程係有意隱瞞其流程及行為人身分
  曝光之用意，一般人本於一般認知能力均易於瞭解。查本件被
  告為成年人，且為東海大學統計系肄業，案發前做過電信銷售
  、手機銷售、博奕公司業務等工作，已如前述（見本院593號
  卷第37頁），足見被告有相當之智識與社會經驗，且亦有使用
  金融機構帳戶之經驗，當知悉應妥善保管，不輕易交予他人使
  用，以防遭到濫用，足見被告交付提供帳戶資料、提款卡及密
  碼之對象並非熟知而有信賴基礎之對象，竟仍交付金融帳戶之
  網路銀行帳號密碼、存摺、提款卡及密碼，而使該詐欺集團得
  以使用吳宜安富邦帳戶、吳宜安台新帳戶提款，堪認被告主觀
  上係基於幫助詐欺取財之不確定故意而為。
⑷關於幫助洗錢部分：
①按洗錢防制法業於105年12月28日修正公布，並於106年6月28日
  生效施行（下稱新法）。修正前該法（下稱舊法）將洗錢行為
  區分為將自己犯罪所得加以漂白之「為自己洗錢」及明知為非
  法資金，卻仍為犯罪行為人漂白黑錢之「為他人洗錢」兩種犯
  罪態樣，且依其不同之犯罪態樣，分別規定不同之法定刑度。
  惟洗錢犯罪本質在於影響合法資本市場並阻撓偵查，不因為自
  己或為他人洗錢而有差異，且洗錢之行為包含處置（即將犯罪
  所得直接予以處理）、多層化（即為使偵查機關難以追查金流
  狀況，以迂迴層轉、化整為零之多層化包裝方式，掩飾或隱匿
  特定犯罪所得）及整合（即收受、持有或使用他人犯罪所得，
  使該犯罪所得披上合法之外衣，回歸正常金融體系）等各階段
  行為，其模式不祗一端，上開為自己或為他人洗錢之二分法，
  不僅無助於洗錢之追訴，且徒增實務上事實認定及論罪科刑之
  困擾。為澈底打擊洗錢犯罪，新法乃依照國際防制洗錢金融行
  動工作組織（FinancialActionTaskForce，下稱FATF）40項建
  議之第3項建議，並參採聯合國禁止非法販運麻醉藥品和精神
  藥物公約及聯合國打擊跨國有組織犯罪公約之洗錢行為定義，
  將洗錢行為之處置、多層化及整合等各階段，全部納為洗錢行
  為，而於新法第2條規定：「本法所稱洗錢，指下列行為：一
  、意圖掩飾或隱匿特定犯罪所得來源，或使他人逃避刑事追訴
  ，而移轉或變更特定犯罪所得。二、掩飾或隱匿特定犯罪所得
  之本質、來源、去向、所在、所有權、處分權或其他權益者。
  三、收受、持有或使用他人之特定犯罪所得。」以求與國際規
  範接軌，澈底打擊洗錢犯罪。又因舊法第3條所規範洗錢犯罪
  之前置犯罪門檻，除該條所列舉特定嚴重危害社會治安及經濟
  秩序之犯罪暨部分犯罪如刑法業務侵占等罪犯罪所得金額須在
  5百萬元以上者外，限定於法定最輕本刑為5年以上有期徒刑以
  上刑之「重大犯罪」，是洗錢行為必須以犯上述之罪所得財物
  或財產上利益為犯罪客體，始成立洗錢罪，過度限縮洗錢犯罪
  成立之可能，亦模糊前置犯罪僅在對於不法金流進行不法原因
  之聯結而已，造成洗錢犯罪成立門檻過高，洗錢犯罪難以追訴
  。故新法參考FATF建議，就其中採取門檻式規範者，明定為最
  輕本刑為6個月以上有期徒刑之罪，並將「重大犯罪」之用語
  ，修正為「特定犯罪」；另增列未為最輕本刑為6個月以上有
  期徒刑之罪所涵括之違反商標法等罪，且刪除有關犯罪所得金
  額須在5百萬元以上者，始得列入前置犯罪之限制規定，以提
  高洗錢犯罪追訴之可能性。從而新法第14條第1項所規範之一
  般洗錢罪，必須有第3條規定之前置特定犯罪作為聯結，始能
  成立。例如詐欺集團向被害人施用詐術後，為隱匿其詐欺所得
  財物之去向，而令被害人將其款項轉入該集團所持有、使用之
  人頭帳戶，並由該集團所屬之車手前往提領詐欺所得款項，檢
  察官如能證明該帳戶內之資金係本案詐欺之特定犯罪所得，即
  已該當於新法第14條第1項之一般洗錢罪；至若無法將人頭帳
  戶內可疑資金與本案詐欺犯罪聯結，而不該當第2條洗錢行為
  之要件，當無從依第14條第1項之一般洗錢罪論處，僅能論以
  第15條第1項之特殊洗錢罪。至於往昔實務認為，行為人對犯
  特定犯罪所得之財物或利益作直接使用或消費之處分行為，或
  僅將自己犯罪所得財物交予其他共同正犯，祗屬犯罪後處分贓
  物之行為，非本條例所規範之洗錢行為，惟依新法規定，倘行
  為人意圖掩飾或隱匿特定犯罪所得來源，而將特定犯罪所得直
  接消費處分，甚或交予其他共同正犯，或由共同正犯以虛假交
  易外觀掩飾不法金流移動，即難認單純犯罪後處分贓物之行為
  ，應仍構成新法第2條第1或2款之洗錢行為。申言之，洗錢之
  定義，在新法施行後，與修正前規定未盡相同，因此是否為洗
  錢行為，自應就犯罪全部過程加以觀察，以行為人主觀上具有
  掩飾或隱匿其特定犯罪所得或變得之財產或財產上利益，與該
  特定犯罪之關聯性，使其來源形式上合法化，或使他人逃避刑
  事追訴、處罰之犯罪意思，客觀上有掩飾或隱匿特定犯罪所得
  之財物或財產上利益之具體作為者，即屬相當（最高法院108
  年度台上字第3585號、第2299號、109年度台上字第1641號、
  第947號判決意旨參照）。
②次按刑法第30條之幫助犯，係以行為人主觀上有幫助故意，客
  觀上有幫助行為，即對於犯罪與正犯有共同認識，而以幫助意
  思，對於正犯資以助力，但未參與實行犯罪之行為者而言。幫
  助犯之故意，除需有認識其行為足以幫助他人實現故意不法構
  成要件之「幫助故意」外，尚需具備幫助他人實現該特定不法
  構成要件之「幫助既遂故意」，惟行為人只要概略認識該特定
  犯罪之不法內涵即可，無庸過於瞭解正犯行為之細節或具體內
  容。此即學理上所謂幫助犯之「雙重故意」。金融帳戶乃個人
  理財工具，依我國現狀，申設金融帳戶並無任何特殊限制，且
  可於不同之金融機構申請多數帳戶使用，是依一般人之社會通
  念，若見他人不以自己名義申請帳戶，反而收購或借用別人之
  金融帳戶以供使用，並要求提供網路銀行之帳號、密碼、提款
  卡及提款密碼，則提供金融帳戶者主觀上如認識該帳戶資訊可
  能作為對方收受、提領特定犯罪所得使用，對方提領後會產生
  遮斷金流以逃避國家追訴、處罰之效果，仍基於幫助之犯意，
  而提供該帳戶之提款卡及密碼，以利洗錢實行，仍可成立一般
  洗錢罪之幫助犯（最高法院108年度台上大字第3101號裁定意
  旨參照）。
③經查，被告提供金融帳戶之網路銀行帳號及密碼、提款卡及密
  碼予詐欺集團成員使用，而該詐欺集團以如附表二編號3⑴至⑷
  「詐欺方式」欄所示詐欺方式施以詐術，令被害人陷於錯誤後
  ，依照集團之指示，將錢匯入被告所提供予集團成員使用之金
  融帳戶，嗣由詐欺集團不詳成員將前揭金融帳戶內之款項提領
  ，將無從追查款項之流向，使該詐欺所得款項之去向不明，客
  觀上已製造該詐欺犯罪所得金流斷點，達成隱匿犯罪所得去向
  之效果，妨礙該詐欺集團犯罪之偵查，自構成洗錢防制法第2
  條第2款「掩飾或隱匿特定犯罪所得之本質、來源、去向、所
  在、所有權、處分權或其他權益者」之洗錢行為甚明。縱使卷
  內並無證據顯示被告為實際提領或轉出詐欺款項之人，然其提
  供金融帳戶之網路銀行帳號、交易密碼、提款卡、及密碼，使
  詐欺集團成員得以轉帳及提領使用該金融帳戶內詐欺款項，其
  提供金融帳戶之行為，自屬幫助洗錢甚明。又被告交付提供帳
  戶資料、提款卡及密碼之對象並非熟知而有信賴基礎之對象，
  竟仍交付金融帳戶之網路銀行帳號密碼、存摺、提款卡及密碼
  ，而使該詐欺集團得以使用吳宜安富邦帳戶、吳宜安台新帳戶
  提款，使該詐欺所得款項之去向不明，堪認被告主觀上係基於
  幫助洗錢之不確定故意而為，堪認其本案行為已構成幫助洗錢
  罪。被告泛稱：無幫助洗錢犯意云云，自無可採。
⑸承前，被告辯稱其無幫助詐欺取財與洗錢之不確定故意，均無
  可信。　
㈢綜上所述，本案事證明確，被告犯行洵堪認定，應依法論科。
論罪：
㈠犯罪事實㈠㈡部分：
⒈按行為人參與犯罪組織，在未經自首或有其他積極事實，足以
  證明其確已脫離或解散該組織之前，其違法行為，仍繼續存在
  ，即為行為之繼續，而屬單純一罪，至行為終了時，仍論為一
  罪。而行為人以一參與詐欺犯罪組織，並分工加重詐欺行為，
  同時觸犯參與犯罪組織罪及加重詐欺取財罪，雖其參與犯罪組
  織之時、地與加重詐欺取財之時、地，在自然意義上非完全一
  致，然二者仍有部分合致，且犯罪目的單一，依一般社會通念
  ，認應評價為一罪方符合刑罰公平原則，應屬想像競合犯。又
  加重詐欺罪係侵害個人財產法益之犯罪，其罪數計算，以被害
  人數、被害次數之多寡，決定其犯罪之罪數；核與參與犯罪組
  織罪之侵害社會法益，因應以行為人所侵害之社會全體利益為
  準據，認定係成立一個犯罪行為，有所不同。是以倘若行為人
  於參與犯罪組織之繼續中，先後加重詐欺數人財物，因行為人
  僅為一參與組織行為，侵害一社會法益，應僅就首次犯行論以
  參與犯罪組織罪及加重詐欺罪之想像競合犯，而其後之犯行，
  乃為其參與組織之繼續行為，為避免重複評價，當無從將一參
  與犯罪組織行為割裂再另論一參與犯罪組織罪，而與其後所犯
  加重詐欺罪從一重論處之餘地(最高法院107年度台上字第1066
  號判決意旨參照)。再按，刑罰責任之評價與法益之維護息息
  相關，對同一法益侵害為雙重評價，是過度評價；對法益之侵
  害未予評價，則為評價不足，均為法之所禁。倘若行為人於參
  與詐欺犯罪組織之行為繼續中，先後多次為加重詐欺之行為，
  因參與犯罪組織罪為繼續犯，犯罪一直繼續進行，直至犯罪組
  織解散，或其脫離犯罪組織時，其犯行始行終結。故該參與犯
  罪組織與其後之多次加重詐欺之行為皆有所重合，然因行為人
  僅為一參與犯罪組織行為，侵害一社會法益，屬單純一罪，應
  僅就「該案中」與參與犯罪組織罪時間較為密切之首次加重詐
  欺犯行論以參與犯罪組織罪及加重詐欺罪之想像競合犯，而其
  他之加重詐欺犯行，祗需單獨論罪科刑即可，無需再另論以參
  與犯罪組織罪，以避免重複評價。是如行為人於參與同一詐欺
  集團之多次加重詐欺行為，因部分犯行發覺在後或偵查階段之
  先後不同，肇致起訴後分由不同之法官審理，為裨益法院審理
  範圍明確、便於事實認定，即應以數案中「最先繫屬於法院之
  案件」為準，以「該案件」中之「首次」加重詐欺犯行與參與
  犯罪組織罪論以想像競合(最高法院109年度台上字第3945號判
  決意旨參照)。是行為人為實施詐欺行為而參與詐欺犯罪組織
  ，並於參與詐欺犯罪組織之行為繼續中，先後加重詐欺取得數
  人之財產，依最高法院見解，僅應就事實上首次或最先繫屬法
  院該案之首次加重詐欺犯行，論以想像競合犯，而其後之加重
  詐欺取財犯行，則單獨論以加重詐欺罪(最高法院110年度台上
  字第776號判決意旨參照)。就犯罪事實㈠部分，被告加入本案
  詐欺集團犯罪組織之著手行為，與其共犯三人以上共同詐欺取
  財之行為係其參與犯罪組織時所為，而有部分合致，又被告於
  犯罪事實㈠犯行經檢察官起訴前，未曾因加入本案詐欺集團所
  為之詐欺取財犯行，經檢察官起訴或經法院論處參與犯罪組織
  犯行，犯罪事實㈠之案件為「最先繫屬於法院之案件」，有本
  院被告前案紀錄表在卷可稽(見本院593號卷第17至19頁)，揆
  諸前揭說明，自應以最先繫屬於法院之犯罪事實㈠之案件為準
  ，就其所為犯罪事實㈠之案件加重詐欺犯行，論以參與犯罪組
  織罪及加重詐欺罪之想像競合犯。
⒉按刑法上所謂公印或公印文，係專指表示公署或公務員資格之
  印信而言，即俗稱大印與小官章及其印文，如不足以表示公署
  或公務員之資格者，不得謂之公印，即為普通印章。至其形式
  凡符合印信條例規定之要件而製頒，無論為印、關防、職章、
  圖記，如足以表示其為公務主體之同一性者，均屬之。惟如與
  機關全銜不符，或於機關全銜之下綴有他等文字，即非依印信
  條例規定，由上級機關所製發之印信，以表示該機關之資格者
  甚明，自非公印（最高法院69年度台上字第1676號判決意旨參
  照）。按刑法上所指之公文書，則指公務員職務上製作之文書
  ，與其上有無使用公印無涉，若由形式上觀察，文書之製作人
  為公務員，且文書之內容係就公務員職務上之事項所製作，即
  令該偽造之公文書上所載製作名義機關不存在，或所表現之印
  影並非公印，而為普通印章，然社會上一般人既無法辨識而仍
  有誤信為真正之危險，仍難謂非公文書（最高法院102年度台
  上字第3627號判決意旨參照）。被告所交付告訴人陳○如附件
  一、二所示本案甲、乙偽造公文書各1份，實際上雖無相同名
  稱之真正公文書存在，然該文書形式上已表明以本院之國家機
  關名義製作，內容又係表彰與司法案件有關事項，自具表彰政
  府機關公務員本於職務而製作，足令社會上一般大眾有無法辨
  識而誤信該文書係公務員職務上所製作之真正文書之危險，依
  上開說明，堪認如附件一、二所示本案甲、乙偽造公文書各1
  份屬偽造之公文書無訛。至於上開偽造公文書上如附件四所示
  之印文各1枚，均非印信條例規定所製發印信之印文，僅屬偽
  造之普通印文。又本案既未扣得與上揭偽造印文內容、樣式一
  致之偽造印章，參以現今科技發達，縱未實際篆刻印章，非不
  得以電腦製圖軟體模仿印文格式列印或其他方式偽造印文圖樣
  ，是依卷內現存事證，仍無法證明如附件一、二所示本案偽造
  甲、乙公文書內偽造如附件四所示印文，確係透過偽刻印章之
  方式蓋印偽造，則難認有偽造附件所示印文等印章之行為存在
  ，併此敘明。
⒊核被告就本案犯罪事實㈠部分所為，係犯組織犯罪防制條例第3
  條第1項後段之參與犯罪組織罪、刑法第339條之4第1項第1、2
  款之三人以上冒用政府機關、公務員名義共犯詐欺取財罪及洗
  錢防制法第14條第1項之洗錢罪、刑法第216條、第211條之行
  使偽造公文書罪。被告係以一行為同時觸犯上開4罪名，為想
  像競合犯，應依刑法第55條之規定，從一重論以三人以上冒用
  政府機關、公務員名義共同詐欺取財罪。詐騙集團所屬成員於
  不詳時地偽造印文之行為，為偽造公文書之階段行為，其偽造
  公文書之低度行為，復為行使公文書之高度行為所吸收，均不
  另論罪。本案詐欺集團於109年12月7日至109年12月8日間2次
  行使偽造公文書、冒用公務員名義詐騙告訴人陳○以取得告訴
  人陳○所交付之款項，僅係基於一主觀意思決定為之，而於尚
  稱密切接近之時間、同一地點先後實施，應評價為一行為，屬
  接續犯，則被告於109年12月8日之犯行，屬接續行為之一部。
  又本案詐欺集團於109年12月7日已自告訴人陳○處詐得共計150
  萬元之款項既遂（即附表一編號1之部分），至被告行使乙偽
  造公文書時，被告已著手三人以上共同冒用政府機關及公務員
  名義犯詐欺取財行為之實行，惟因遭事先在旁理伏之員警當場
  查獲而不遂，其犯罪雖屬未遂，惟已生一部既遂、全部既遂之
  效果，應予說明。
⒋核被告就本案犯罪事實㈡部分所為，係犯刑法第339條之4第1項
  第2款之三人以上共犯詐欺取財罪及洗錢防制法第14條第1項之
  洗錢罪。被告係以一行為同時觸犯上開2罪名，為想像競合犯
  ，應依刑法第55條之規定，從一重論以三人以上冒用政府機關
  、公務員名義共同詐欺取財罪。
⒌被告就上開三人以上冒用公務員名義共犯詐欺取財罪、洗錢等
  犯行，與本案詐欺集團其他不詳成年成員間，有犯意聯絡及行
  為分擔，應論以共同正犯。
⒍本院審酌被告雖參與本案詐欺集團之犯罪組織，惟其於該詐欺
  集團內係擔任向被害人取款者之角色，負責將向被害人收取遭
  詐騙款項，轉交予詐騙集團成員，屬詐欺集團之下層成員，並
  非核心決策角色，參與情節尚屬輕微；另佐以其參與時間非久
  ，犯罪所得非鉅，於本案犯行所顯現之行為嚴重性及表現危險
  性並非重大，且本案復無其他證據證明被告有何遊蕩或懶惰成
  習而犯罪之情，透過刑罰之執行，應已足令被告產生警惕，而
  達預防再犯及矯治之效，亦足以完全評價及處罰其應負之罪責
  ，倘再予以宣告強制工作，實有悖於比例原則，爰不諭知強制
  工作之保安處分，併此敘明。　　
㈡犯罪事實部分：
⒈核被告所為，係犯刑法第30條第1項前段、第339條第1項之幫助
  犯詐欺取財罪及刑法第30條第1項前段、洗錢防制法第14條第1
  項之幫助一般洗錢罪。
⒉被告以一個提供吳宜安富邦帳戶、吳宜安台新帳戶之幫助行為
  ，幫助他人向被害人數人詐騙，且係以一行為犯洗錢防制法第
  14條第1項之洗錢罪及刑法第339條第1項之詐欺取財罪，為想
  像競合犯，應依刑法第55條規定，從一重論以幫助犯洗錢防制
  法第14條第1項之洗錢罪。
⒊被告係基於幫助之犯意而為一般洗錢罪，爰依刑法第30條第2項
  規定，按正犯之刑減輕之。
㈢詐欺取財罪既係為保護個人之財產法益而設，則關於行為人詐
  欺犯罪之罪數計算，除非存在時間或空間上之全部或局部之重
  疊關係，否則原則上自應依遭受詐騙之被害人人數定之。而就
  不同被害人所犯之詐欺取財行為，受侵害之財產監督權既歸屬
  各自之權利主體，且犯罪時間或空間亦有相當差距，是被告就
  如附表一編號1至2所示犯行，與被告附表一編號3所示幫助洗
  錢、詐欺之犯行，應屬犯意個別，行為互殊，均應予以分論併
  罰。
㈣刑法第47條第1項關於累犯加重之規定，係不分情節，基於累犯
  者有其特別惡性及對刑罰反應力薄弱等立法理由，一律加重最
  低本刑，於不符合刑法第59條所定要件之情形下，致生行為人
  所受之刑罰超過其所應負擔罪責之個案，其人身自由因此遭受
  過苛之侵害部分，對人民受憲法第8 條保障之人身自由所為限
  制，不符憲法罪刑相當原則，牴觸憲法第23條比例原則。於此
  範圍內，有關機關應自本解釋公布之日起2年內，依本解釋意
  旨修正之。於修正前，為避免發生上述罪刑不相當之情形，法
  院就該個案應依本解釋意旨，裁量是否加重最低本刑（司法院
  釋字第775號解釋意旨參照）。亦即，刑法第47條第1項規定之
  「應」加重最低本刑（即法定本刑加重），於修法完成前，應
  暫時調整為由法院「得」加重最低本刑（即法官裁量加重），
  法院於量刑裁量時即應具體審酌前案（故意或過失）徒刑之執
  行完畢情形（有無入監執行完畢、是否易科罰金或易服社會勞
  動而視為執行完畢）、5年以內（5年之初期、中期、末期）、
  再犯後罪（是否同一罪質、重罪或輕罪）等，綜合判斷累犯個
  案有無因加重本刑致生行為人所受的刑罰超過其所應負擔罪責
  的情形。被告前因背信案件，經本院以107年度審簡字第1337
  號判決判處有期徒刑2月確定，並於107年9月28日易科罰金執
  行完畢等情，有臺灣高等法院被告前案紀錄表1份在卷可參（
  見本院593號卷第17頁）。被告於有期徒刑執行完畢後5年內，
  故意再犯本件有期徒刑以上之罪，本應依刑法第47條第1項之
  規定，論以累犯，並加重其刑，然本院審酌其前案所犯背信案
  件，而本件係犯加重詐欺取財罪、幫助洗錢罪等案件，前後案
  件之犯罪類型均屬有別，罪質互異，且其所犯背信案件執行完
  畢之時間，距離本件案發時間已超過2年，是尚難以被告前曾
  犯背信案件，並經易科罰金執行完畢等情，即遽認被告本案之
  犯行有特別惡性或對刑罰反應力薄弱之情，爰依上開解釋意旨
  ，裁量不予加重本刑。
㈤爰審酌被告不循正途取財，參與前揭詐欺集團，貪圖不法利益
  ，其犯罪目的不良，並提供吳宜安富邦帳戶、吳宜安台新帳戶
  予詐欺集團非法使用，增加政府查緝詐欺犯罪之困難，並嚴重
  侵損被害人財產，助長詐騙犯罪風氣之猖獗，所為實應非難；
  衡以被告參與前揭詐欺集團所分擔之犯行係出面收款，使前揭
  詐欺集團得以實際獲取詐欺犯罪所得，助長詐欺犯罪歪風，更
  加深民眾間之不信任感，危害社會秩序甚鉅，然考量依其參與
  之分工，應係前揭詐欺集團末端下階層角色，要非居前揭詐欺
  集團核心地位之人，參與犯罪組織之情節尚微；再參以被告除
  本案犯罪外，尚有前述經本院論罪科刑之紀錄，有臺灣高等法
  院被告前案紀錄表在卷可按，素行非佳；兼衡被告始終否認犯
  行，未見悔意之犯後態度，且未與告訴人、被害人等達成和解
  ，亦未為實際賠償，及其自承大學肄業之智識程度、從事自由
  業，收入不穩定，無待撫養之人等家庭生活狀況、工作情形（
  見本院593號卷第67頁）等一切情狀，量處如主文所示之刑，
  並就罰金部分諭知易服勞役之折算標準。
㈥又數罪定其應執行刑時，除應就各別刑罰規範之目的、輕重罪
  間體系之平衡、整體犯罪非難評價、各行為彼此間之偶發性、
  與被告前科之關聯性、各行為所侵害法益之專屬性或同一性、
  數罪對法益侵害之加重效應、罪數所反映之被告人格特性與犯
  罪傾向、社會對特定犯罪例如一再殺人或販毒行為處罰之期待
  等，為綜合判斷外，尤須參酌上開實現刑罰公平性，以杜絕僥
  倖、減少犯罪之立法意旨，為妥適之裁量。本院審酌被告所犯
  如犯罪事實㈠㈡，即附表一編號1至2之2罪，時間相近、侵害法
  益亦屬相同，所為犯行之行為與時間關連性及連續性較為密接
  ，對法益侵害之加重效應不大，刑事不法並未因之層升，如以
  實質累加方式定執行刑，則處罰之刑度將超過其行為之不法內
  涵，違反罪責原則，及考量因生命有限，刑罰對其造成之痛苦
  程度，係隨刑度增加而生加乘效果，非以等比方式增加，是以
  隨罪數增加遞減刑罰方式，當足以評價被告行為不法性之法理
  （即多數犯罪責任遞減原則），從而認被告就上開犯行，應定
  如主文第1項所示之刑。　
沒收
㈠偽造之印章、印文或署押，不問屬於犯人與否，沒收之，刑法
  第219條定有明文。係採義務沒收主義，凡偽造之印章、印文
  或署押，不論是否屬於犯人所有，如不能證明其已滅失，均應
  依法宣告沒收。此外，被告偽造之書類，既已交付於被害人收
  受，則該物非屬被告所有，除偽造書類上偽造之印文、署押，
  應依刑法第219條予以沒收外，依同法第38條第3項之規定，即
  不得再對各該書類諭知沒收（最高法院43年台上字第747號判
  例意旨參照）。查扣案如附件一、二偽造公文書上所示如附件
  四樣式之印文各1枚，係被告所屬詐欺集團某成員所偽造，應
  依刑法第219條規定，不問屬於被告與否，宣告沒收之。又扣
  案如附件一、二偽造公文書2紙雖係供犯罪所用之物，然因被
  告已將之交付告訴人陳○而行使，自非屬被告或該詐欺集團成
  員所有之物，毋庸宣告沒收。
㈡供犯罪所用之物，屬於犯罪行為人者，得沒收之，刑法第38條
  第2項前段亦有明文。扣案之三星廠牌行動電話1支（見甲卷第
  31頁），係被告用於與本案詐騙集團聯繫所用之手機，為供被
  告本案犯行所用之物，業據被告自承在卷（見本院593號卷第3
  6頁），自屬於被告，爰應依刑法第38條第2項前段之規定，宣
  告沒收之。
㈢被告關於本案犯罪事實㈠㈡為本案詐騙集團向告訴人陳○、黃○田
  收取詐騙款項之行為，尚未領取有報酬，旋被查獲之情，業據
  被告於本院準備程序時供陳在卷（見本院593號卷第36至37頁
  ），卷內亦無證據顯示被告因本案犯罪事實之犯行獲有報酬
  ，爰不予宣告沒收。
參、不另為不受理諭知部分
公訴意旨另以：被告所涉事實欄一㈡，除上開經本院認定有罪部
  分外，尚涉犯組織犯罪防制條例第3條第1項後段之參與犯罪組
  織罪嫌。
被告加入本案詐騙集團，以實施詐術為手段所組成具有持續性
  、牟利性及結構性之詐欺犯罪組織，擔任向被害人面交取款之
  工作，並獲有犯罪所得，而涉犯組織犯罪防制條例第3條第1項
  後段之參與犯罪組織之犯罪事實，業經臺北地檢署檢察官先於
  110年3月8日以110年度偵字第1294號提起公訴，同署檢察官後
  於110年7月22日就上開被告參與同一犯罪組織事實，以110年
  度偵字第14797號追加起訴，有臺灣臺北地方檢察署110年3月8
  日北檢欽和110年度偵字第1294字第1109018437號函、同署110
  年7月21日北檢邦和110年度偵字第14797字第1109055116號函
  ，各函上本院所蓋之收文戳章可稽（見本院110年度審訴第317
  號卷第5頁、本院110年度審訴字第1066號卷第5頁）。本院就
  臺北地檢署檢察官以110年度偵字第1294號起訴部分（即本案
  犯罪事實㈠部分），認被告基於參與犯罪組織之犯意，加入本
  案詐騙集團犯罪組織之犯行，應僅論以一罪，並與事實欄一㈠
  所示之刑法第339條之4第1項第1款、第2款之三人以上共同冒
  用公務員名義詐欺取財罪，因各罪之實行行為間有部分合致，
  而論以想像競合犯，依刑法第55條規定，從一重論以三人以上
  共同冒用公務員名稱詐欺取財罪，認定如前，為避免重複評價
  ，當無從將一參與犯罪組織行為割裂，再另論一參與犯罪組織
  罪，則臺北地檢署檢察官110年度偵字第14797號追加起訴被告
  參與犯罪組織，既有重複追訴，且繫屬在後，此部分應諭知公
  訴不受理。惟本院認此部分與被告事實欄一㈡所犯三人以上共
  同詐欺取財犯行有想像競合之一罪關係，爰不另為不受理之諭
  知。
據上論斷，應依刑事訴訟法第299條第1項前段，判決如主文。
本案經檢察官樊家妍偵查起訴暨追加起訴，檢察官鄭雅方到庭執
行職務。
中　　華　　民　　國　　110 　年　11　  月　　 24 　　日
　　　　　　　　　刑事第十三庭  審判長  法　官　鍾雅蘭
　　　　　　　　　                      法  官  劉庭維
　　　　　　　　　                      法  官  郭又禎
以上正本證明與原本無異。 
如不服本判決應於收受送達後20日內向本院提出上訴書狀，並應
敘述具體理由；其未敘述上訴理由者，應於上訴期間屆滿後20日
內向本院補提理由書（均須按他造當事人之人數附繕本）「切勿
逕送上級法院」。告訴人或被害人如對於本判決不服者，應具備
理由請求檢察官上訴，其上訴期間之計算係以檢察官收受判決正
本之日期為準。 
                                        書記官  殷玉芬 
中　　華　　民　　國　　110 　年　　11　　月　　25　　日
附錄本案論罪科刑法條全文
組織犯罪防制條例第3條
發起、主持、操縱或指揮犯罪組織者，處 3 年以上 10 年以下
有期徒刑，得併科新臺幣 1 億元以下罰金；參與者，處 6 月以
上 5 年以下有期徒刑，得併科新臺幣 1 千萬元以下罰金。但參
與情節輕微者，得減輕或免除其刑。
具公務員或經選舉產生之公職人員之身分，犯前項之罪者，加重
其刑至二分之一。
犯第 1 項之罪者，應於刑之執行前，令入勞動場所，強制工作
，其期間為 3 年。
前項之強制工作，準用刑法第 90 條第 2 項但書、第 3 項及第
98 條第 2 項、第 3 項規定。
以言語、舉動、文字或其他方法，明示或暗示其為犯罪組織之成
員，或與犯罪組織或其成員有關聯，而要求他人為下列行為之一
者，處 3 年以下有期徒刑，得併科新臺幣 3 百萬元以下罰金：
一、出售財產、商業組織之出資或股份或放棄經營權。
二、配合辦理都市更新重建之處理程序。
三、購買商品或支付勞務報酬。
四、履行債務或接受債務協商之內容。
前項犯罪組織，不以現存者為必要。
以第 5 項之行為，使人行無義務之事或妨害其行使權利者，亦
同。
第 5 項、第 7 項之未遂犯罰之。

中華民國刑法第216條
（行使偽造變造或登載不實之文書罪）
行使第 210 條至第 215 條之文書者，依偽造、變造文書或登載
不實事項或使登載不實事項之規定處斷。

中華民國刑法第211條
（偽造變造公文書罪）
偽造、變造公文書，足以生損害於公眾或他人者，處 1 年以上
7 年以下有期徒刑。

中華民國刑法第339條之4
犯第 339 條詐欺罪而有下列情形之一者，處 1 年以上 7 年以
下有期徒刑，得併科 1 百萬元以下罰金：
一、冒用政府機關或公務員名義犯之。
二、三人以上共同犯之。
三、以廣播電視、電子通訊、網際網路或其他媒體等傳播工具，
    對公眾散布而犯之。
前項之未遂犯罰之。
洗錢防制法第2條
本法所稱洗錢，指下列行為：
一、意圖掩飾或隱匿特定犯罪所得來源，或使他人逃避刑事追訴
    ，而移轉或變更特定犯罪所得。
二、掩飾或隱匿特定犯罪所得之本質、來源、去向、所在、所有
    權、處分權或其他權益者。
三、收受、持有或使用他人之特定犯罪所得。

洗錢防制法第14條
有第二條各款所列洗錢行為者，處 7 年以下有期徒刑，併科新
臺幣 5 百萬元以下罰金。
前項之未遂犯罰之。
前二項情形，不得科以超過其特定犯罪所定最重本刑之刑。
中華民國刑法第30條
（幫助犯及其處罰）
幫助他人實行犯罪行為者，為幫助犯。雖他人不知幫助之情者，
亦同。
幫助犯之處罰，得按正犯之刑減輕之。

中華民國刑法第339條
（普通詐欺罪）
意圖為自己或第三人不法之所有，以詐術使人將本人或第三人之
物交付者，處 5 年以下有期徒刑、拘役或科或併科 50 萬元以
下罰金。
以前項方法得財產上不法之利益或使第三人得之者，亦同。
前二項之未遂犯罰之。

附表一
編號  起訴書/追加起訴書編號 被害人 詐欺方式 匯款時間(交易明細所載) 匯款金額 匯款帳戶 銀行對帳單卷證出處 主文、宣告刑、及沒收 1  110年度偵字第1294號起訴書 陳○ 本案詐騙集團真實姓名年籍不詳之成員於109年12月7日上午10時許撥打電話予陳○，佯稱係中華電信客服人員、員警、本院主任，對陳○謊稱其欠繳1萬9千多元的電話費、其為犯罪嫌疑人，要求陳○至中國信託商業銀行領款交付保證金150萬元，陳○遂於同日下午1時24分許，於址設臺北市○○區○○○路0段000號1樓中國信託銀行富錦分行臨櫃提領150萬元後，再依指示前往臺北市松山區三民路101巷口附近等待。暱稱「龍捲風」之人則於同日11時許起，於本案TG群組指示吳宜安前往址設臺北市○○區○○路000號統一超商操作ibon，列印本案詐騙集團不詳成員於不詳時間、地點偽造之如附件一所示本院之公文書(下稱本案甲偽造公文書)，置入黃色紙袋內，並於同日下午1時39分許，依「龍捲風」之指示至臺北市松山區三民路101巷口，向陳○佯稱李專員，將裝有本案甲偽造公文書之黃色紙袋交付陳○而行使該偽造公文書，致陳○陷於錯誤，而將裝有現金150萬元之包裹交付吳宜安。 不適用 不適用 不適用 甲卷第129、191頁 吳宜安犯三人以上共同冒用政府機關及公務員名義之詐欺取財罪，處有期徒刑壹年陸月。 扣案之三星廠牌手機壹支（含門號0000000000號SIM卡壹張）沒收，未扣案如附件四所示偽造之印文沒收。 2  110年度偵字第14797號追加起訴書 黃○田 本案詐騙集團某真實姓名年籍不詳之成員於109年12月2日中午12時30分許致電黃○田，佯稱係刑事局刑事人員、法院書記官，表示黃○田健保卡遭盜用而牽涉刑事案件，需要繳交保證金等語，該詐騙集團某不詳成員另使用於不詳時間、地點偽造如附件三所示之臺灣臺北地方法院地方法院檢察署公文(下稱本案丙偽造公文書，此部分行使偽造公文書及冒用政府機關或公務員名義之犯行，並無證據可證明吳宜安知情或有行為分擔)，致黃○田陷於錯誤，而於109年12月2日下午1時許起，先至臺北市○○區○○路000號自其郵局帳戶提領6萬元，再至臺北市○○區○○街000號提領14萬元，又至臺北市○○路000號自其國泰世華帳戶提領3萬元。同日下午2時36分許，本案詐騙集團不詳成員再致電黃○田佯稱將至其住家樓下收取款項，吳宜安則依該詐騙集團不詳成員之指示，步行至黃○田位於臺北市○○區○○路000巷0弄00號1樓之住處外，向黃○田收取現金23萬元。 不適用 不適用 不適用 乙卷第77至83頁 吳宜安犯三人以上共同詐欺取財罪，處有期徒刑壹年肆月。 扣案之三星廠牌手機壹支（含門號0000000000號SIM卡壹張）沒收。 3 ⑴ 110年度偵字第2093、4309、13960號追加起訴書附表編號1 林毅旻 (提告) 不詳詐欺集團成員於109年8月24日1時許，於臉書佯裝「林香凌」女子結識林毅旻後，與林毅旻以line聊天，嗣即向林毅旻推銷加入投資網站會員，以投資要先儲值本金為由，向林毅旻施用詐術，致其陷於錯誤而匯款。 109年9月30日12時21分23秒 119000元  吳宜安富邦帳戶 C卷第153、169、171頁 吳宜安犯幫助一般洗錢罪，處有期徒刑肆月，併科罰金新臺幣參萬元，罰金如易服勞役，以新臺幣壹仟元折算壹日。      109年9月30日12時13分22秒 50000元          109年9月30日12時15分57秒 50000元          109年10月1日12時8分33秒 50000元          109年10月1日12時10分17秒 50000元     ⑵ 110年度偵字第2093、4309、13960號追加起訴書附表編號2 楊仁元（原名：楊仕傑） 不詳詐欺集團成員於109年10月2日上午12時10分前某時架設投資網站，楊仕傑因好奇及親戚介紹而瀏覽該網站，下載「招財屋」投資平台APP後，於該平台充值投資而匯款。 109年10月2日12時41分30秒 50000元 吳宜安富邦帳戶 A卷第53頁       109年10月3日11時50分41秒 50000元     ⑶ 110年度偵字第2093、4309、13960號追加起訴書附表編號3 邱銘宏 (提告) 不詳詐欺集團成員於109年9月11日佯稱係暱稱「葉子」女子，與邱銘宏於愛派族APP交友互相加好友後以line聊天，再於109年10月4日傳送二維條碼圖片請邱銘宏下載名為「lion option」之投資貨幣APP，並以line分享名稱為「Lion陳」之人，稱該人為APP內部軟體工程師，依其指示投資一定會賺錢，致邱銘宏陷於錯誤而依指示匯款。 109年10月4日18時47分2秒 50000元 吳宜安富邦帳戶 A卷第55頁       109年10月5日22時29分44秒 100000元 吳宜安台新帳戶 A卷第59、60頁       109年10月5日22時31分31秒 36337元     ⑷ 110年度偵字第2093、4309、13960號追加起訴書附表編號4 曾姿維 (提告) 109年9月5日23時36分許，曾姿維於台中市之住處與某朋友聊天，經該朋友介紹MILIGO(簡稱MLG)金融投資產品交易平台，遭不詳詐欺集團成員以假投資方式，騙使曾姿維匯款。 109年10月5日13時28分31秒 500000元 吳宜安台新帳戶 A卷第59頁       109年10月5日16時42分59秒 20000元         109年10月5日17時13分58秒 10000元    

附件一：本案甲偽造公文書（見甲卷第35頁）

附件二：本案乙偽造公文書（見甲卷第37頁）

附件三：本案丙偽造公文書

附件四：

附表二：本案偵查卷宗代號表
本院案號 偵查卷宗案號 代號 110年度訴字第593號 110年度偵字第1294號 甲卷 110年度訴字第595號 110年度偵字第14797號 乙卷 110年度訴字第710號 110年度偵字第2093號 A卷  110年度偵字第4309號 B卷  110年度偵字第13960號 C卷